臺灣彰化地方法院刑事判決　　　　　　　96年度訴字第2653號
公　訴　人　臺灣彰化地方法院檢察署檢察官
被　　　告　甲○○
　　　　　　　　　　（另案在臺灣臺中監獄執行中）
上列被告因違反毒品危害防制條例案件，經檢察官提起公訴（96
年度毒偵字第5525號、第5526號、第5527號、第5528號、第5529
號、第5530號），本院依簡式審判程序判決如下：
    主  文
甲○○施用第一級毒品，累犯，處有期徒刑捌月，減為有期徒刑
肆月；又施用第一級毒品，累犯，處有期徒刑捌月；又施用第一
級毒品，累犯，處有期徒刑捌月；又施用第一級毒品，累犯，處
有期徒刑捌月。應執行有期徒刑貳年貳月。
    事  實
一、甲○○前於民國94年間，因連續施用第一級毒品案件，經本
    院以94年度訴字第196號判處有期徒刑1年4月確定，入監執
    行後，於95年9月3日縮刑期滿執行完畢。另其曾於89年間因
    施用毒品案件，經本院以89年度毒聲字第2167號裁定送勒戒
    處所觀察、勒戒後，認有繼續施用毒品之傾向，再經本院以
    89年度毒聲字第2651號裁定令入戒治處所施以強制戒治，嗣
    因戒治成績合格，再由本院以89年度毒聲字第5467號裁定停
    止戒治所餘期間付保護管束，而於89年12月16日釋放，嗣保
    護管束未經撤銷，視為戒治期滿，由臺灣彰化地方法院檢察
    署檢察官於以90年度毒偵字第2150號、90年度戒毒偵字第75
    5號為不起訴處分確定；再於90年間因施用毒品，經本院以9
    0年度毒聲字第3648號裁定令入戒治處所施以強制戒治，並
    於91年8月26日停止戒治處分釋放，而於91年9月23日戒治期
    滿。詎其仍不知悔改，於前揭強制戒治執行完畢釋放後5年
    內，各基於施用第一級毒品海洛因之犯意，分別於(1)96年4
    月24日23時許、(2)同年6月19日10時許、(3)同年6月27日11、
    12時許及(4)同年7月1日10時許，在其位於彰化縣花壇鄉○○
    村○○鄰○○街56號住處，以針筒注射方式，施用第一級毒品
    海洛因各1次。嗣先後於下列時間、地點為警查獲：於96
    年4月26日16時45分許，為警在彰化縣秀水鄉○○村○○路
    66 巷18號內執行搜索，雖搜得安非他命吸食器1個，但當場
    無具體事證足資證明甲○○確實涉有上開事實(1)所示施用海
    洛因之犯行，惟甲○○仍隨同員警回所偵查，於其上開施用
    海洛因犯罪未為有偵查權限之機關或公務員發覺前，即主動
    向員警自首前開犯行，並接受裁判，且經警採尿送驗後，呈
    嗎啡陽性反應；於96年6月19日、21日，因係毒品列管人
    口，配合員警回所採尿，而於未被有偵查犯罪職權之機關或
    公務員發覺上開事實(2)所示施用毒品犯行前，即主動向詢問
    之員警自首上開犯行，並接受裁判，且經警採尿送驗後，結
    果確均呈嗎啡陽性反應；於96年6月27日、30日，因係毒
    品列管人口，配合員警回所採尿，而於未被有偵查犯罪職權
    之機關或公務員發覺上開事實(3)所示施用毒品犯行前，即主
    動向詢問之員警自首上開犯行，並接受裁判，且經警採尿送
    驗後，結果確均呈嗎啡陽性反應；於96年7月3日，因係毒
    品列管人口，配合員警回所採尿，而於未被有偵查犯罪職權
    之機關或公務員發覺上開事實(4)所示施用毒品犯行前，即主
    動向詢問之員警自首上開犯行，並接受裁判，且經警採尿送
    驗後，結果確均呈嗎啡陽性反應，而悉上情。
二、案經彰化縣警察局鹿港分局及彰化分局報告臺灣彰化地方法
    院檢察署檢察官偵查起訴。
    理  由
一、本案被告甲○○所犯係死刑、無期徒刑、最輕本刑為3年以
    上有期徒刑以外之罪，其於準備程序就前揭被訴事實為有罪
    之陳述，經受命法官告知簡式審判程序之旨，並聽取其與公
    訴人之意見後，本院認無不得或不宜改依簡式審判程序進行
    之處，爰依刑事訴訟法第273條之1第1項、第284條之1，裁
    定本案由受命法官獨任進行簡式審判程序，合先敘明。
二、訊據被告甲○○對於上開事實坦承不諱，且被告分別於96年
    4月26日18時20分許、同年6月19日、同年6月21日、同年6月
    27日20時32分許、同年6月30日、同年7月3日9時24分許為警
    採集之尿液，經送詮昕科技股份有限公司檢驗結果，均呈嗎
    啡陽性反應等情，有彰化縣警察局鹿港分局及彰化分局委託
    檢驗尿液代號與真實姓名對照表各1紙、彰化縣警察局彰化
    分局委託檢驗尿液代號與真實姓名對照認證單2紙、應受尿
    液採驗人尿液檢體採集送驗紀錄表2紙及詮昕科技股份有限
    公司出具之濫用藥物尿液檢驗報告6紙在卷可稽，足徵被告
    之任意性自白與事實相符，可以採信。另被告曾於89年間因
    施用毒品案件，經本院以89年度毒聲字第2167號裁定送勒戒
    處所觀察、勒戒後，認有繼續施用毒品之傾向，再經本院以
    89年度毒聲字第2651號裁定令入戒治處所施以強制戒治，嗣
    因戒治成績合格，再由本院以89年度毒聲字第5467號裁定停
    止戒治所餘期間付保護管束，而於89年12月16日釋放，嗣保
    護管束未經撤銷，視為戒治期滿，由臺灣彰化地方法院檢察
    署檢察官於以90年度毒偵字第2150號、90年度戒毒偵字第75
    5號為不起訴處分確定；再於90年間因施用毒品，經本院以9
    0年度毒聲字第3648號裁定令入戒治處所施以強制戒治，並
    於91年8月26日停止戒治處分釋放，而於91年9月23日戒治期
    滿等情，有臺灣彰化地方法院檢察署刑案資料查註紀錄表、
    臺灣高等法院被告前案紀錄表各1份附卷可考，本案事證明
    確，被告於強制戒治執行完畢釋放後5年內，再犯上開事實
    (1)至(4)所示施用第一級毒品之犯行，均堪認定，應予依法論
    科。
三、查海洛因係毒品危害防制條例第2條第2項第1款、第2款所稱
    之第一級毒品，依法不得持有、施用。故核被告所為，均係
    犯毒品危害防制條例第10條第1項之施用第一級毒品罪。被
    告為施用毒品海洛因而持有之低度行為，各為其施用之高度
    行為所吸收，均不另論罪。又被告所犯上開4次施用第一級
    毒品之犯行，犯意各別，應予分論併罰。被告有如事實欄所
    述前科及執行紀錄，有臺灣彰化地方法院檢察署刑案資料查
    註紀錄表、臺灣高等法院被告前案紀錄表各1份在卷可考，
    其於5年以內故意再犯本件有期徒刑刑以上之4罪，均為累犯
    ，應各依刑法第47條第1項之規定，加重其刑。另按刑法第
    62條所謂「發覺」，固非以有偵查犯罪職權之機關或人員確
    知其人犯罪無誤為必要，而於對其發生嫌疑時，即得謂為已
    發覺；但此項對犯人之嫌疑，仍須有確切之根據得為合理之
    可疑者，始足當之，若單純主觀上之懷疑，要不得謂已發生
    嫌疑（最高法院72年臺上字第641號判例意旨參照）。本件
    被告分別於前揭時間至警局接受採尿時，於有偵查犯罪職權
    之機關或公務員發覺其上開施用海洛因之犯罪前，主動向警
    方坦認有前開施用海洛因之犯行而自首，且主動接受裁判等
    情，已據被告陳明在卷，並有被告之警詢筆錄6份在卷可考
    ，爰依刑法第62條前段之規定減輕其刑，並依法先加後減之
    。爰審酌被告曾因施用毒品經執行觀察、勒戒及刑之執行後
    ，猶未能深切體認毒品危害己身之鉅，及早謀求脫離毒害之
    道，反而伺機再犯，且雖均自首犯罪，但卻屢次施用，足見
    其自制能力尚有未足，未見有何收斂、警惕之意，無視於毒
    品對於自身健康之戕害及國家對於杜絕毒品犯罪之禁令，自
    有使其接受相當時期監禁以敦化性情之必要，惟念及被告犯
    後尚能坦承犯行，且施用毒品固戕害個人健康至深，然就他
    人權益之侵害仍屬有限，及其犯罪之動機、目的、手段、智
    識程度等一切情狀，分別量處如主文所示之刑，並定其應執
    行之刑，以示懲儆。另本件被告所犯如事實(1)所示之罪係在
    96年4月24日以前，所犯符合中華民國96年罪犯減刑條例規
    定之減刑條件，應依同條例第2條第1項第3款，減其宣告刑2
    分之1。至被告所犯事實(2)至(4)所示之罪均係在96年4月24日
    以後，並不符合中華民國96年罪犯減刑條例所定之減刑要件
    ，尚無依該條例規定予以減刑之餘地，附此敘明。
據上論斷，應依刑事訴訟法第273條之1第1項、第299條第1項前
段，毒品危害防制條例第10條第1項，刑法第11條前段、第47條
第1項、第62條前段、第51條第5款，判決如主文。
本案經檢察官謝雨青到庭執行職務。
中　　華　　民　　國　　96　　年  　12　　月　  31    日
                  刑事第二庭          法  官  尚安雅
以上正本證明與原本無異。
如不服本判決，應於判決送達後10日內，向本院提出上訴書狀，
上訴書狀應「敘述具體上訴理由」，並按他造當事人之人數附繕
本。「切勿逕送上級法院」。
中　　華　　民　　國　　97　　年　  1 　　月　   3    日
                                      書記官  陳佳宏
附錄本案論罪科刑法條全文：
毒品危害防制條例第10條
施用第一級毒品者，處 6 月以上 5 年以下有期徒刑。
施用第二級毒品者，處 3 年以下有期徒刑。
